臺灣橋頭地方法院刑事判決　　　　　　 110年度交易字第66號
公　訴　人　臺灣橋頭地方檢察署檢察官
被　　　告　魏佑璋



上列被告因公共危險案件，經檢察官提起公訴（110年度偵字第
2091號），本院判決如下：
    主  文
魏佑璋犯不能安全駕駛動力交通工具罪，處有期徒刑陸月，併科
罰金新臺幣壹萬元，有期徒刑如易科罰金，罰金如易服勞役，均
以新臺幣壹仟元折算壹日。
    犯罪事實
一、魏佑璋於民國109 年10月18日18時30分許，與友人在高雄市
    ○○區○○路00號之全家便利商店富國門市飲用保力達藥酒
    及米酒後，明知吐氣所含酒精濃度達法定標準值者，不得駕
    駛動力交通工具，仍在吐氣所含酒精濃度已逾每公升0.25毫
    克此一法定標準之情形下，基於酒後不能安全駕駛動力交通
    工具之犯意，於同日18時54分前不久之同日某時許，自上址
    騎乘屬於動力交通工具之車牌號碼000-000 號重型機車上路
    欲返回其位於高雄市○○區○○路00號之住處，嗣於甫上路
    不久之同日18時54分許，行經高雄市左營區富民路與至聖路
    口時不慎自摔倒地，經員警據報到場處理發現其身上有酒味
    ，而先將其送醫治療，並於同日20時22分許在醫院對其實施
    酒精濃度測試，發現其吐氣所含酒精濃度達每公升1.61毫克
    ，因而查悉上情。
二、案經高雄市政府警察局左營分局報告臺灣橋頭地方檢察署檢
    察官偵查起訴。
    理  由
一、按被告以外之人於審判外之陳述，雖不符刑事訴訟法第159
    條之1至之4等4條之規定，而經當事人於審判程序同意作為
    證據，法院審酌該言詞陳述或書面陳述作成時之情況，認為
    適當者，亦得為證據；當事人、代理人或辯護人於法院調查
    證據時，知有刑事訴訟法第159條第1項不得為證據之情形，
    而未於言詞辯論終結前聲明異議者，視為有前項之同意，同
    法第159條之5定有明文。立法意旨在於傳聞證據未經當事人
    之反對詰問予以核實，原則上先予排除；惟若當事人已放棄
    反對詰問權，於審判程序中表明同意該等傳聞證據可作為證
    據；或於言詞辯論終結前未聲明異議，基於尊重當事人對傳
    聞證據之處分權，及證據資料愈豐富，愈有助於真實發見之
    理念，且強化言詞辯論主義，使訴訟程序得以順暢進行，上
    開傳聞證據亦均具有證據能力。本判決所引用之證據資料（
    詳後引證據，含供述證據、非供述證據及其他具有傳聞性質
    之證據），業經本院於準備程序及審判程序予以提示、告以
    要旨，且檢察官、被告魏佑璋表示均同意有證據能力（詳審
    交易卷第36頁；交易卷第61頁）。本院審酌各該傳聞證據作
    成時之情況，認均與本件待證事實具有關聯性，查無證據足
    以證明言詞陳述之傳聞證據部分，陳述人有受外在干擾、不
    法取供或違反其自由意志而陳述之情形；書面陳述之傳聞證
    據部分，以及其餘非供述證據，亦均無遭變造或偽造之情事
    ，且均為證明犯罪事實存否所必要，認為以之作為證據應屬
    適當，揆諸上開規定，自均具證據能力。
二、經查，被告就上揭事實於本院審判程序坦承不諱（詳交易卷
    第69-70 頁），並有道路交通事故現場圖、道路交通事故調
    查報告表㈠、㈡-1、道路交通事故談話紀錄表、高雄市政府
    警察察局舉發違反道路交通管理事件通知單、酒精濃度檢測
    單、財團法人臺灣電子檢驗中心呼氣酒精測試器檢定合格證
    書、現場照片、高雄市政府警察局110 年5 月24日高市警左
    分偵字第11071435600 號函及所附員警職務報告、被告自摔
    倒地位置照片、高雄市左營分局新莊派出所110 報案紀錄單
    、本院依職權查詢被告飲酒之上開便利超商門市及其自摔地
    點暨其住處之GOOGLE地圖資料及街景照片等證據附卷可稽，
    並經本院當庭勘驗報案之錄音檔屬實，有勘驗筆錄在卷可佐
    ，足見被告上開任意性自白與事實相符，可資採為認定犯罪
    事實之依據。是被告如犯罪事實欄所示犯行洵堪認定，應依
    法論科。
三、論罪科刑
  ㈠核被告所為，係犯刑法第185 條之3 第1 項第1 款之不能安
    全駕駛動力交通工具罪。又觀諸卷附之高雄市政府警察局道
    路交通事故肇事人自首情形紀錄表（詳警卷第13頁），其內
    雖勾選被告之自首情形為：「報案人或勤指中心轉來資料未
    報明肇事人姓名，處理人員前往傷者就醫之醫院處理時，肇
    事人在場，並當場承認為肇事人員。」，惟依其文義，應指
    被告承認係其本人騎乘上開機車自摔而肇生交通事故而言，
    非指被告已承認有飲酒後騎車上路之犯行；且本件員警據報
    到場處理後，係先從被告身上聞到酒味，再詢問被告是否騎
    車前有飲酒，被告方才承認此節等情，有員警職務報告在卷
    可參（詳偵卷第37頁）。準此，本件有偵查權限之員警在被
    告坦承酒後騎車之犯行前，即已在被告騎車自摔之事故現場
    ，先透過被告身上散發之酒味合理懷疑被告涉案，自難認本
    件有自首規定之適用，附此敘明。
  ㈡爰審酌被告在本件案發前，已曾3 度因酒後駕車之公共危險
    案件，先後於100 年間、102 年間、104 年間，分別經檢察
    官為緩起訴處分或經法院判處罪刑確定，有臺灣高等法院被
    告前案紀錄表在卷可稽，其竟仍不知警惕，罔顧公眾之交通
    安全，貿然於酒後騎乘重型機車上路，且所測得呼氣酒精濃
    度高達每公升1.61毫克，足見被告無視於自己及其他參與道
    路交通之不特定人之生命、身體及財產安全，實可非議；復
    衡酌被告本件酒後駕車已造成自摔之事故，幸未致他人受傷
    ，另酌以被告於偵訊及本院準備程序甚至於審判程序之初，
    均否認犯行，嗣於審判程序之最後終能坦承犯行（詳交易卷
    第69-70 頁）之犯後態度；復酌以其本件酒後騎車上路所行
    駛之時間非長，行駛距離非遠（依易卷第49頁GOOGLE地圖顯
    示約200 公尺）；兼衡其於審判程序自陳國中肄業之教育程
    度，目前在市場賣衣服維生，每月收入約新臺幣3 萬元，已
    離婚且有1 名成年子女並獨自同住等生活狀況（以上詳交易
    卷第71頁）等一切情狀，量處如主文所示之刑，併諭知徒刑
    如易科罰金暨罰金如易服勞役之折算標準，以資警惕。
據上論斷，應依刑事訴訟法第299 條第1 項前段，刑法第185 條
之3 第1 項第1 款、第41條第1 項前段、第42條第3 項，刑法施
行法第1 條之1 第1 項，判決如主文。
本案經檢察官呂建興提起公訴，檢察官梁詠鈞到庭執行職務。
中    華    民    國  110     年    11    月    9    日
                  刑事第三庭    法  官  彭志崴
以上正本證明與原本無異。
如不服本判決應於收受送達後20日內向本院提出上訴書狀，並應
敘述具體理由；如未敘述上訴理由者，應於上訴期間屆滿後20日
內向本院補提理由書（均須按他造當事人之人數附繕本）「切勿
逕送上級法院」。
中    華    民    國   110    年    11    月    9     日
                                書記官  黃淑菁
附錄論罪科刑法條：
中華民國刑法第185條之3第1項第1款
駕駛動力交通工具而有下列情形之一者，處2 年以下有期徒刑，
得併科20萬元以下罰金：
一、吐氣所含酒精濃度達每公升0.25毫克或血液中酒精濃度達百
    分之0.05以上。